{"present": {"1 Singular": {"Affirmative": "sacaim", "Question": "an sacaim?", "Negative": "n\u00ed shacaim"}, "2 Singular": {"Affirmative": "sacann t\u00fa", "Question": "an sacann t\u00fa?", "Negative": "n\u00ed shacann t\u00fa"}, "3 Singular": {"Male": {"Affirmative": "sacann s\u00e9", "Question": "an sacann s\u00e9?", "Negative": "n\u00ed shacann s\u00e9"}, "Female": {"Affirmative": "sacann s\u00ed", "Question": "an sacann s\u00ed?", "Negative": "n\u00ed shacann s\u00ed"}}, "1 Plural": {"Compressed": {"Affirmative": "sacaimid", "Question": "an sacaimid?", "Negative": "n\u00ed shacaimid"}, "Extended": {"Affirmative": "sacann muid", "Question": "an sacann muid?", "Negative": "n\u00ed shacann muid"}}, "2 Plural": {"Affirmative": "sacann sibh", "Question": "an sacann sibh?", "Negative": "n\u00ed shacann sibh"}, "3 Plural": {"Affirmative": "sacann siad", "Question": "an sacann siad?", "Negative": "n\u00ed shacann siad"}, "Passive": {"Affirmative": "sactar", "Question": "an sactar?", "Negative": "n\u00ed shactar"}}, "future": {"1 Singular": {"Affirmative": "sacfaidh m\u00e9", "Question": "an sacfaidh m\u00e9?", "Negative": "n\u00ed shacfaidh m\u00e9"}, "2 Singular": {"Affirmative": "sacfaidh t\u00fa", "Question": "an sacfaidh t\u00fa?", "Negative": "n\u00ed shacfaidh t\u00fa"}, "3 Singular": {"Male": {"Affirmative": "sacfaidh s\u00e9", "Question": "an sacfaidh s\u00e9?", "Negative": "n\u00ed shacfaidh s\u00e9"}, "Female": {"Affirmative": "sacfaidh s\u00ed", "Question": "an sacfaidh s\u00ed?", "Negative": "n\u00ed shacfaidh s\u00ed"}}, "1 Plural": {"Compressed": {"Affirmative": "sacfaimid", "Question": "an sacfaimid?", "Negative": "n\u00ed shacfaimid"}, "Extended": {"Affirmative": "sacfaidh muid", "Question": "an sacfaidh muid?", "Negative": "n\u00ed shacfaidh muid"}}, "2 Plural": {"Affirmative": "sacfaidh sibh", "Question": "an sacfaidh sibh?", "Negative": "n\u00ed shacfaidh sibh"}, "3 Plural": {"Affirmative": "sacfaidh siad", "Question": "an sacfaidh siad?", "Negative": "n\u00ed shacfaidh siad"}, "Passive": {"Affirmative": "sacfar", "Question": "an sacfar?", "Negative": "n\u00ed shacfar"}}, "past": {"1 Singular": {"Affirmative": "shac m\u00e9", "Question": "ar shac m\u00e9?", "Negative": "n\u00edor shac m\u00e9"}, "2 Singular": {"Affirmative": "shac t\u00fa", "Question": "ar shac t\u00fa?", "Negative": "n\u00edor shac t\u00fa"}, "3 Singular": {"Male": {"Affirmative": "shac s\u00e9", "Question": "ar shac s\u00e9?", "Negative": "n\u00edor shac s\u00e9"}, "Female": {"Affirmative": "shac s\u00ed", "Question": "ar shac s\u00ed?", "Negative": "n\u00edor shac s\u00ed"}}, "1 Plural": {"Compressed": {"Affirmative": "shacamar", "Question": "ar shacamar?", "Negative": "n\u00edor shacamar"}, "Extended": {"Affirmative": "shac muid", "Question": "ar shac muid?", "Negative": "n\u00edor shac muid"}}, "2 Plural": {"Affirmative": "shac sibh", "Question": "ar shac sibh?", "Negative": "n\u00edor shac sibh"}, "3 Plural": {"Compressed": {"Affirmative": "shac siad", "Question": "ar shac siad?", "Negative": "n\u00edor shac siad"}, "Extended": {"Affirmative": "shacadar", "Question": "ar shacadar?", "Negative": "n\u00edor shacadar"}}, "Passive": {"Affirmative": "sacadh", "Question": "ar sacadh?", "Negative": "n\u00edor sacadh"}}, "condi": {"1 Singular": {"Affirmative": "shacfainn", "Question": "an sacfainn?", "Negative": "n\u00ed shacfainn"}, "2 Singular": {"Affirmative": "shacf\u00e1", "Question": "an sacf\u00e1?", "Negative": "n\u00ed shacf\u00e1"}, "3 Singular": {"Male": {"Affirmative": "shacfadh s\u00e9", "Question": "an sacfadh s\u00e9?", "Negative": "n\u00ed shacfadh s\u00e9"}, "Female": {"Affirmative": "shacfadh s\u00ed", "Question": "an sacfadh s\u00ed?", "Negative": "n\u00ed shacfadh s\u00ed"}}, "1 Plural": {"Compressed": {"Affirmative": "shacfaimis", "Question": "an sacfaimis?", "Negative": "n\u00ed shacfaimis"}, "Extended": {"Affirmative": "shacfadh muid", "Question": "an sacfadh muid?", "Negative": "n\u00ed shacfadh muid"}}, "2 Plural": {"Affirmative": "shacfadh sibh", "Question": "an sacfadh sibh?", "Negative": "n\u00ed shacfadh sibh"}, "3 Plural": {"Compressed": {"Affirmative": "shacfaid\u00eds", "Question": "an sacfaid\u00eds?", "Negative": "n\u00ed shacfaid\u00eds"}, "Extended": {"Affirmative": "shacfadh siad", "Question": "an sacfadh siad?", "Negative": "n\u00ed shacfadh siad"}}, "Passive": {"Affirmative": "shacfa\u00ed", "Question": "an sacfa\u00ed?", "Negative": "n\u00ed shacfa\u00ed"}}, "imper": {"1 Singular": {"Affirmative": "sacaim!", "Negative": "n\u00e1 sacaim!"}, "2 Singular": {"Affirmative": "sac!", "Negative": "n\u00e1 sac!"}, "3 Singular": {"Male": {"Affirmative": "sacadh s\u00e9!", "Negative": "n\u00e1 sacadh s\u00e9!"}, "Female": {"Affirmative": "sacadh s\u00ed!", "Negative": "n\u00e1 sacadh s\u00ed!"}}, "1 Plural": {"Compressed": {"Affirmative": "sacaimis!", "Negative": "n\u00e1 sacaimis!"}, "Extended": {"Affirmative": "sacadh muid!", "Negative": "n\u00e1 sacadh muid!"}}, "2 Plural": {"Affirmative": "sacaig\u00ed!", "Negative": "n\u00e1 sacaig\u00ed!"}, "3 Plural": {"Compressed": {"Affirmative": "sacaid\u00eds!", "Negative": "n\u00e1 sacaid\u00eds!"}, "Extended": {"Affirmative": "sacadh siad!", "Negative": "n\u00e1 sacadh siad!"}}, "Passive": {"Affirmative": "sactar!", "Negative": "n\u00e1 sactar!"}}, "pastConti": {"1 Singular": {"Affirmative": "shacainn", "Question": "an sacainn?", "Negative": "n\u00ed shacainn"}, "2 Singular": {"Affirmative": "shact\u00e1", "Question": "an sact\u00e1?", "Negative": "n\u00ed shact\u00e1"}, "3 Singular": {"Male": {"Affirmative": "shacadh s\u00e9", "Question": "an sacadh s\u00e9?", "Negative": "n\u00ed shacadh s\u00e9"}, "Female": {"Affirmative": "shacadh s\u00ed", "Question": "an sacadh s\u00ed?", "Negative": "n\u00ed shacadh s\u00ed"}}, "1 Plural": {"Compressed": {"Affirmative": "shacaimis", "Question": "an sacaimis?", "Negative": "n\u00ed shacaimis"}, "Extended": {"Affirmative": "shacadh muid", "Question": "an sacadh muid?", "Negative": "n\u00ed shacadh muid"}}, "2 Plural": {"Affirmative": "shacadh sibh", "Question": "an sacadh sibh?", "Negative": "n\u00ed shacadh sibh"}, "3 Plural": {"Compressed": {"Affirmative": "shacaid\u00eds", "Question": "an sacaid\u00eds?", "Negative": "n\u00ed shacaid\u00eds"}, "Extended": {"Affirmative": "shacadh siad", "Question": "an sacadh siad?", "Negative": "n\u00ed shacadh siad"}}, "Passive": {"Affirmative": "shacta\u00ed", "Question": "an sacta\u00ed?", "Negative": "n\u00ed shacta\u00ed"}}, "subj": {"1 Singular": {"Affirmative": "go saca m\u00e9", "Negative": "n\u00e1r shaca m\u00e9"}, "2 Singular": {"Affirmative": "go saca t\u00fa", "Negative": "n\u00e1r shaca t\u00fa"}, "3 Singular": {"Male": {"Affirmative": "go saca s\u00e9", "Negative": "n\u00e1r shaca s\u00e9"}, "Female": {"Affirmative": "go saca s\u00ed", "Negative": "n\u00e1r shaca s\u00ed"}}, "1 Plural": {"Compressed": {"Affirmative": "go sacaimid", "Negative": "n\u00e1r shacaimid"}, "Extended": {"Affirmative": "go saca muid", "Negative": "n\u00e1r shaca muid"}}, "2 Plural": {"Affirmative": "go saca sibh", "Negative": "n\u00e1r shaca sibh"}, "3 Plural": {"Affirmative": "go saca siad", "Negative": "n\u00e1r shaca siad"}, "Passive": {"Affirmative": "go sactar", "Negative": "n\u00e1r shactar"}}, "verbal noun": "sacadh", "verbal adjective": "sactha"}